臺灣桃園地方法院交通事件裁定　　 99年度交聲字第896號
原處分機關　交通部公路總局新竹區監理所
異　議　人
即受處分人　張茜雯
上列異議人即受處分人因違反道路交通管理處罰條例事件，不服
交通部公路總局新竹區監理所於中華民國99年6 月21日所為之桃
監裁字第裁52-DB0000000號裁決書不服，聲明異議，本院裁定如
下：
    主  文
異議駁回。
    理  由
一、原處分意旨略以：異議人即受處分人張茜雯騎乘車牌號碼MO
    V －202 號重型機車，於民國99年5 月12日上午9 時25分許
    ，在桃園縣龜山鄉○○路○ 段路與壽德街之路口闖紅燈左轉
    ，經警當場攔停製單舉發「闖紅燈」之違規行為，原處分機
    關依道路交通管理處罰條例第53條第1 項規定及違反道路交
    通管理事件統一裁罰基準及處理細則等規定，裁處異議人罰
    鍰新臺幣（下同）1,800 元，並記違規點數3 點。
二、聲明異議意旨略以：伊沒有闖紅燈，該路口是T 字路口，伊
    係在萬壽路2 段上見紅綠燈時相為綠燈時穿越停止線後靠右
    邊停等，等到萬壽路2 段之車輛均通過後，萬壽路2 段的紅
    綠燈時相變為紅燈，而壽德街紅綠燈時相變為綠燈時，再左
    轉進入壽德街，此係依照2 段式左轉，而非紅燈左轉云云。
三、按汽車駕駛人，行經有燈光號誌管制之交岔路口闖紅燈者，
    處新臺幣一千八百元以上五千四百元以下罰鍰；又汽車駕駛
    人違反第53條規定者，除依原條款處罰鍰外，並記違規點數
    三點，道路交通管理處罰條例第53條第1 項、第63條第1 項
    第3 款定有明文。
四、經查: 異議人騎乘車牌號碼MO V－202 號重型機車，於民國
    99年5 月12日上午9 時25分許，在桃園縣龜山鄉○○路○ 段
    路與壽德街之路口闖紅燈左轉一節，業據證人即本件舉發員
    警曹鈺溱於本院調查時具結後證稱：當時伊在萬壽路2 段上
    停等紅燈，還沒有變綠燈就看到異議人從伊旁邊騎過去，直
    接左轉，伊就從後方追上把異議人攔停下來。因為萬壽路2
    段那個地方是單行道，只能左轉，異議人在還是紅燈時就直
    接左轉。伊看到異議人時，是從伊旁邊再經過伊的面前往壽
    德街方向左轉。當天天氣晴朗是白天，伊距離異議人大概是
    不到1 公尺的距離，中間都沒有遮蔽物，所以伊可以清楚看
    到異議人違規。伊看到的是異議人直接左轉，他並沒有2 段
    式左轉，而且那個路口也不應該2 段式左轉等語明確，並有
    證人曹鈺溱所提出之現場圖1 紙在卷可稽，又員警查獲異議
    人後現場之錄音光碟經本院勘驗結果確與證人上開所述相符
    ，此有本院勘驗筆錄附卷可稽，佐以證人曹鈺溱係執行交通
    勤務之警員，前與異議人素不相識，並無宿怨，僅因執行交
    通勤務，而偶然舉發本件違規，當無甘冒偽證之刑罰，憑空
    捏造異議人前揭違規事實，誣攀異議人之必要，應堪採信確
    屬實情，是本件違規行為事證明確，應可認定。是異議人辯
    稱並未闖紅燈云云，尚不足採。又異議人雖辯其為兩段式左
    轉云云，然「機器腳踏車行駛至交叉路口，其轉彎，應依標
    誌或標線之規定行使；無標誌或標線者，應依第102 條及下
    列規定行駛: 一、內側車道設有禁行機車標誌或標線者，應
    依兩段式方向進行左轉，不得於內側車道或其他車道左轉」
    ，道路交通安全規則第99條第2 項定有明文，上開異議人違
    規路口為T 字路口，且萬壽路2 段上其當時行駛方向單向僅
    有1 車道，並無劃分內外側車道，且行駛至上開路口時，僅
    能左轉至壽德街，而不能繼續直行，此有現場照片1 張附卷
    可稽，顯見該路口並無機車2 段式方向左轉規定之適用，縱
    其所辯其採2 段式左轉方式屬實，亦非正確適用上開交通規
    則，況且證人曹鈺溱到庭亦證述異議人非2 段式左轉，而是
    直接紅燈左轉等情，已如上述，足認異議人所辯，尚無可採
    。
五、綜上所述，異議人確有於前揭時、地闖紅燈之違規行為，原
    處分機關依道路交通管理處罰條例第53條第1 項、第63條第
    1 項第3 款、違反道路交通管理事件統一裁罰基準及處理細
    則等規定，裁處異議人罰鍰1,800 元並記違規點數3 點，核
    無違誤，本件異議為無理由，應予駁回。
據上論斷，應依道路交通管理處罰條例第87條第2 項、道路交通
事件處理辦法第18條，裁定如主文。
中    華    民    國   100    年    2     月    23    日
                  交通法庭    法  官  李麗珍
以上正本證明與原本無異。
如不服本裁定，應於送達後5 日內，向本院提出抗告狀。
                              書記官  阮蘭翔
中    華    民    國   100    年    3     月    3     日